最　高　行　政　法　院　裁　定
　　　　　　　　　　　　　　　　　　 96年度裁字第00818號
抗　告　人　甲○○○
上列抗告人因與相對人勞工保險局間勞保事件，對於中華民國95
年7月25日臺北高等行政法院94年度訴字第1882號裁定提起抗告
，本院裁定如下︰
　　主  文
原裁定廢棄。
　　理  由
一、抗告法院認為抗告為有理由者，應廢棄或變更原裁定；非有
    必要，不得命原法院或審判長更為裁定，行政訴訟法第272
    條準用民事訴訟法第492條規定甚明。
二、抗告意旨略謂：查原審法院民國（下同）95年4月20日94年
    度訴字第1882號判決（下稱原判決），係經郵差送達抗告人
    之住所，因無人在家，郵差未張貼郵件招領通知單之情形下
    ，即逕將該判決書寄放於高雄縣警察局仁武分局仁武派出所
    。抗告人於原審書記科通知時，方知送達之情事，而於95年
    7月5日至仁武派出所領回，此有高雄縣警察局仁武分局仁武
    派出所招領信件登記日期為證。故抗告人收到原判決日期應
    係95年7月5日，而於95年7月12日向原審提出上訴狀，並未
    逾越行政訴訟法第241條規定之不變期間。況原判決並未依
    行政程序法第68條第3項及同法第74條規定合法送達，原裁
    定顯有違誤，爰請求廢棄原裁定。
三、原裁定以：按提起上訴，應於高等行政法院判決送達後20日
    之不變期間內為之，為行政訴訟法第241條明文規定。原判
    決係於95年5月5日送達，有送達證書可稽，上訴期間自送達
    判決之次日起，因抗告人住所在高雄縣，扣除在途期間11日
    ，算至95年6月5日（星期一，非假日）即已屆滿。抗告人延
    至95年7月17日始提出上訴狀，有原審蓋於上訴狀上戳記可
    稽，顯已逾上開不變期間，其上訴不能認為合法，乃裁定予
    以駁回。
四、本院按：「送達，於應受送達人之住居所、事務所或營業所
    行之。但在他處會晤應受送達人時，得於會晤處所行之。對
    於法人、機關、非法人之團體之代表人或管理人為送達者，
    應向其事務所、營業所或機關所在地行之。但必要時亦得於
    會晤之處所或其住居所行之。應受送達人有就業處所者，亦
    得向該處所為送達。」「送達於住居所、事務所、營業所或
    機關所在地不獲會晤應受送達人者，得將文書付與有辨別事
    理能力之同居人、受僱人或願代為收受而居住於同一住宅之
    主人。前條所定送達處所之接收郵件人員，視為前項之同居
    人或受僱人。如同居人、受僱人、居住於同一住宅之主人或
    接收郵件人員為他造當事人者，不適用前2項之規定。」「
    送達不能依前2條規定為之者，得將文書寄存於送達地之自
    治或警察機關，並作送達通知書2份，一份黏貼於應受送達
    人住居所、事務所或營業所門首，一份交由鄰居轉交或置於
    應受送達人之信箱或其他適當之處所，以為送達。前項情形
    ，如係以郵務人員為送達人者，得將文書寄存於附近之郵政
    機關。寄存之文書自寄存之日起，寄存機關應保存3個月。
    」行政訴訟法第71條、第72條及第73條分別定有明文。
五、經查，本件原審法院94年度訴字第1882號判決書之送達，因
    郵務人員於應受送達所在地不獲會晤應受送達人之上訴人本
    人，亦無受領文書之同居人、受僱人，而以行政訴訟法第73
    條規定寄存送達方式為送達，惟本件為送達之郵務人員確未
    依該法所定方式將所作兩份送達通知書，其中一份黏貼於應
    受送達人住居所、事務所或營業所門首，而係將2份送達通
    知書均置於上訴人之信箱內，此有中華郵政股份有限公司高
    雄郵局95年7月19日高郵字第0951400073號函可稽，是以原
    判決之送達不合法，應不生送達之效力，上訴期間自不得從
    95年5月6日起算，原裁定認原判決係於95年5月5日送達，而
    以上訴逾期為由，駁回上訴人之上訴，自有未合，應認抗告
    為有理由，爰為裁定如主文。
六、依行政訴訟法第272條、民事訴訟法第492條，裁定如主文。
中　　華　　民　　國　　96　　年　　4　　 月　　19　　日
                  第三庭審判長法  官　劉　鑫　楨
                              法  官  陳　秀　美
                              法  官　梁　松　雄
                              法  官　劉　介　中
                              法  官　戴　見　草
以  上  正  本  證  明  與  原  本  無  異
中　　華　　民　　國　　96　　年　　4　　 月　　20　　日
　　　　　　　　　　　　　　　書記官　吳　玫　瑩
